【裁判字號】    92,易,17
【裁判日期】    920331
【裁判案由】    毒品危害防制條例
【裁判全文】
台灣苗栗地方法院刑事判決                            九十二年度易字第一七號
    公  訴  人  臺灣苗栗地方法院檢察署檢察官
    被      告  甲○○
右列被告因毒品危害防制條例案件，經檢察官提起公訴（九十一年度毒偵字第九四二
號）暨移
    主  文
甲○○連續施用第貳級毒品，處有期徒刑捌月。
扣案第貳級毒品安非他命壹包（含袋重零點壹公克）沒收銷燬。
    事  實
一、甲○○前於民國八十八年七月下旬及九十年十月上旬，因施用毒品案件，經本院
    先後二次裁定送觀察、勒戒結果，均認無繼續施用毒品之傾向，而由臺灣苗栗地
    方法院檢察署檢察官分別於八十八年八月三十一日、九十年十月二十四日，以八
    十八年度毒偵字第八號及九十年度毒偵字第九八一號、第一四三四號為不起訴處
    分，並均確定。詎甲○○未戒絕毒癮，於五年內又基於施用第二級毒品安非他命
    之概括犯意，自九十一年十一月二十日起，迄九十二年三月八日止（起訴書僅記
    載於九十一年十一日二十三日採尿時起回溯前三日內某時，惟業經公訴檢察官當
    庭補充）分別在其位於苗栗縣銅鑼鄉興隆村四鄰興隆四五號住處、或苗栗縣西湖
    鄉二湖村一鄰土牛溝五號友人居處，平均每二天以玻璃管燒烤毒品安非他命之方
    式施用一次，而連續施用多次（起訴書誤載為在不詳處所以不詳方法施用毒品，
    惟此亦經公訴檢察官當庭補充），每次施用完畢，該玻璃管則經被告丟棄而未扣
    案。嗣分別於九十一年十一月二十三日十一時許，在前揭苗栗縣西湖鄉二湖村一
    鄰土牛溝五號內查獲，並扣得第二級毒品安非他命一包（含袋重０‧一公克）；
    另於九十二年二月十二日經警前往苗栗巿維祥路二六四巷三號搜索時當場查獲，
    二次經警採集其尿液送鑑驗結果，均呈安非他命陽性反應，始查悉上情。
二、案經苗栗縣警察局通霄分局報請臺灣苗栗地方法院檢察署檢察官偵查起訴暨移送
    併案審理。
    理  由
一、訊據被告甲○○，對於右揭事實，坦承不諱，而其分別於九十一年十一月二十三
    日、九十二年二月十二日經警查獲後，採集其尿液送鑑驗結果，均呈安非他命陽
    性反應，此分別有苗栗縣衛生局於九十一年十一月二十九日以九十一衛檢字第九
    一二一五七一號函出具之煙毒尿液檢驗成績書、新竹巿衛生局於九十二年二月十
    八日以竹巿衛六字第六四六號出具之不法藥物尿液初步篩檢報告書各一份附卷可
    稽，並有第二級毒品安非他命一包（含袋重０．一公克）可憑。又被告前於八十
    八年七月下旬及九十年十月上旬，均因施用毒品案件，經本院先後二次裁定送觀
    察、勒戒結果，均認無繼續施用毒品之傾向，而由臺灣苗栗地方法院檢察署檢察
    官分別於八十八年八月三十一日、九十年十月二十四日以八十八年度毒偵字第八
    號及九十年度毒偵字第九八一號、第一四三四號為不起訴處分，並均確定，此為
    被告所供承，並有同署刑案查註紀錄表、臺灣高等法院被告全國前案紀錄表、前
    開起訴處分書影本及被告在監在押資料表各一份在卷足憑，足認被告之自白與事
    實相符，足堪憑採。本件被告三犯施用毒品案件，事證明確，被告犯行已經證明
    ，應依法論科。
二、核被告所為，係違反毒品危害防制條例第十條第一項施用第二級毒品安非他命罪
    。被告多次於施用前持有毒品安非他命之低度行為，應為各次施用安非他命之高
    度行為所吸收，不另論罪。其多次施用第二級毒品安非他命之犯行，時間緊接，
    犯罪構成要件相同，顯係基於概括犯意為之，為連續犯，應論以一罪，並加重其
    刑。起訴書雖僅提及被告於九十一年十一月二十三日採尿時起回溯前三日內某時
    之施用行為，惟起訴書未提及之部分（即自九十一年十一月二十日起，迄九十二
    年三月八日止，多次施用安非他命之犯行），被告亦係基於概括犯意所為，核與
    本件具有審判上不可分之連續犯裁判上一罪之關係，為起訴效力所及，本院自應
    併予審究。爰審酌被告之素行、因施用毒品案件前曾經二次送觀察、勒戒，復犯
    本件之罪，顯無確切戒斷毒品之決心，及其施用毒品之動機、犯罪手段、施用次
    數、所生危害及事後坦承犯行，並當庭表示以後不會再施用毒品，態度良好暨公
    訴檢察官認被告犯後尚知坦承犯行，予以具體求處有期徒刑八月等一切情狀，量
    處如主文所示之刑，以資儆懲。另扣案之安非他命一包（含袋重０．一公克），
    係屬毒品危害防制條例第二條第二項第二款之毒品，應依該條例第十八條第一項
    前段規定，沒收銷燬之。另被告每次用以施用毒品之玻璃管，均業經被告丟棄，
    此為被告所供明（參見本院九十二年三月二十日審理筆錄），為免將來執行困難
    、及經警扣得之安非他命吸食器一組，因被告堅詞否認為其所有，亦非違禁物，
    爰均不另為沒收之諭知。
據上論斷，應依刑事訴訟法第二百九十九條第一項前段，毒品危害防制條例第十條第
第二項、第十八條第一項前段，刑法第十一條、第五十六條，判決如主文。
本案經檢察官黃棋安到庭執行職務。
中      華      民      國    九十二   年      三    月      三十一     日
                                     臺灣苗栗地方法院刑事第二庭
                                         法  官  黃  賢  婷
右正本證明與原本無異。
如不服本判決，應於判決送達後十日內向本院提出上訴狀( 應附繕本 )。
                                         書記官  陳  文  聰
中      華      民      國    九十二   年      三    月      三十一     日
附錄論罪科刑法條
一、施用第一級毒品者，處六月以上五年以下有期徒刑。
二、施用第二級毒品者，處三年以下有期徒刑。


司法院資訊處製作；財團法人民間司法改革基金會備份。
